---
title: "Annotation"
author: "CHARRIAT Florian"
date: "29 mars 2018"
output:
  html_document:
    code_folding: hide
    fig_caption: yes
    highlight: zenburn
    theme: cerulean
    toc: yes
    toc_depth: 5
    toc_float: yes
---
```{r knitr setup, include=FALSE,  eval=TRUE, echo=FALSE, warning=FALSE}
# knitr::opts_chunk$set(echo=TRUE, eval=TRUE, cache=TRUE, message=FALSE, warning=FALSE, comment="")

library(knitr)
options(width=300)
knitr::opts_chunk$set(
  fig.width = 10, 
  fig.height = 5, 
  fig.align = "center", 
  size = "tiny", 
  echo = TRUE, eval=TRUE, 
  warning = FALSE, message = FALSE, 
  results = TRUE, comment = "")
# knitr::asis_output("\\footnotesize")

```



```{r Package, echo = FALSE}
if(!require("knitr"))
  {
  install.packages('knitr')
}
if(!require("DT"))
  {
  install.packages('DT')
  }
library('knitr')
library('DT')
```

<p style="text-align:justify";>Après avoir masqué les séquences répétées dans tous les assemblages, une annotation est réalisée pour chaque assemblage L'annotation est réalisée avec l'outil BRAKER. Cet outil prend en input un fichier au format fasta contenant le génome à annoter et un fichier bam contenant les alignements de RNAseq sur le génome. Pour cela une première étape est de réaliser un alignement des fichiers RNAseq sélectionnés avec chaque génome assemblé.</p>

#Création des fichiers BAM

<p style="text-align:justify";>Dans cette première étape, 32 fichiers de RNAseq ont été utilisés. Le tableau ci dessous présent tous les données RNAseq utilisées.</p>

```{r création tableau RNAseq ,echo=FALSE}
name <- c('FR13-myc','FR13.sari.3dpi.RNAtot','Mg1','Mg2','Mg3','SRR651980','SRR651981','SRR651982','SRR1561422','SRR298683','SRR298684','SRR298685','SRR298686','SRR298687','SRR298688','SRR298689','SRR298690','SRR298691','SRR298692','SRR651979','HH27','HH28','HH29','HH35','HH36','HH37','S37','S39','S40','S117','S119','S120')
description <- c('Projet GEMO Run1','Projet GEMO Run1 (inPlanta)','RNAseq Magnaburkho','RNAseq Magnaburkho','RNAseq Magnaburkho','RNAseq GY11','RNAseq GY11','RNAseq GY11','RNAseq GY11','RNAseq GY11','RNAseq GY11','RNAseq GY11','RNAseq GY11','RNAseq GY11','RNAseq GY11','RNAseq GY11','RNAseq GY11','RNAseq GY11','RNAseq GY11','RNAseq GY11','RNAseq InPlanta','RNAseq InPlanta','RNAseq InPlanta','RNAseq InPlanta','RNAseq InPlanta','RNAseq InPlanta','RNAseq InPlanta','RNAseq InPlanta','RNAseq InPlanta','RNAseq InPlanta','RNAseq InPlanta','RNAseq InPlanta')

data <- data.frame(description)
rownames(data) <- name

datatable(data, caption =" Tableau n°1: Liste des données RNAseq utilisées pour l'annotation", colnames = c('Id', 'description'),extensions = 'Buttons', options = list(dom = 'Blfrtip',buttons = c('copy', 'csv', 'excel', 'pdf', 'print')))
```

&nbsp;

###RNAseq InPlanta

<p style="text-align:justify";>Parmi ces 32 fichiers RNAseq, 13 proviennent de condition In Planta. Ce qui signifie que ces 13 fichiers contiennent les ARNs de M.oryzae mais aussi de l'hôte, ici le riz. Ces fichiers de RNAseq In planta doivent donc dans un premier temps être traités pour éliminer les ARNs de la plante en question. C'est pourquoi pour sélectionner seulement les séquences de M.oryzae, les 13 fichiers sont alignés avec le génome du riz. Seules les séquences qui ne se sont pas alignés avec le génome du riz sont récupérées. Pour cela le script <a href="https://floriancha.github.io/Script/index.html" target="_blank">forRNAseq_inPlanta</a> a été réalisé.</p>
<p style="text-align:justify";>Pour l'alignement l'outil tophat est utilisé, en sortie il donne un fichier unmapped.bam contenant les séquences qui ne se sont pas alignés avec le génome du riz. Ces fichiers bam sont récupérés puis convertis en fichier fastq grâce à l'outil samtool bam2fq.</p>

###Modification des assemblages

<p style="text-align:justify";>Le script <a href="https://floriancha.github.io/Script/index.html" target="_blank">formatFastaName</a> va ensuite, pour chaque assemblage, changer les noms des scaffolds. Les scaffolds seront numérotés en fonction de leur longueur, ainsi le plus grand scaffold sera nommé scaffold_1. En description de chaque scaffold sa longueur sera donnée.</p>


###Mapping des données RNAseq

<p style="text-align:justify";>Pour l'alignement des 32 RNAseq sur chaque assemblage, le script <a href="https://floriancha.github.io/Script/index.html" target="_blank">Alignement</a> à été réalisé. Ce script utilise l'outil Toogle afin de mapper chaque donnée RNAseq avec l'assemblage. Puis les données sont triées avec l'outil picard pour ensuite être tous mergé ensemble avec l'outil Samtools merge. Enfin pour pouvoir être utilisé par BRAKER, le fichier contenant tous les alignements entre les données RNAseq et le génome va être transformé à l'aide de l'outil Bam2hints et d'un script R.</p>

#Annotation





