---
title: "Qualité des Assemblages des 30 dernières souches du projet MagMax"
author: "CHARRIAT Florian"
date: "12 juin 2018"
output:
  html_document:
    code_folding: hide
    fig_caption: yes
    highlight: zenburn
    theme: cerulean
    toc: yes
    toc_depth: 5
    toc_float: yes
---
```{r knitr setup, include=FALSE,  eval=TRUE, echo=FALSE, warning=FALSE}
# knitr::opts_chunk$set(echo=TRUE, eval=TRUE, cache=TRUE, message=FALSE, warning=FALSE, comment="")

library(knitr)
options(width=300)
knitr::opts_chunk$set(
  fig.width = 10, 
  fig.height = 5, 
  fig.align = "center", 
  size = "tiny", 
  echo = TRUE, eval=TRUE, 
  warning = FALSE, message = FALSE, 
  results = TRUE, comment = "")
# knitr::asis_output("\\footnotesize")

```


```{r Package , echo=FALSE}
if(!require("knitr"))
  {
  install.packages('knitr')
}
if(!require("DT"))
  {
  install.packages('DT')
  }
library('knitr')
library('DT')
```

<p style="text-align:justify";>Dans un premier temps les 19 souches sont assemblées avec l'outil ABYSS <a href='biblio.html#assemblage1'>[4]</a> . Plusieurs assemblages sont effectués pour chaque souche avec différentes tailles de k-mère. Puis le meilleur assemblage de chaque souche est sélectionné. La sélection se fait après visualisation des données de qualité de chaque assemblage. Ces données qualités sont présentées dans la suite du rapport.</p>

<p style="text-align:justify";>Les différrents assemblage ont été lancé avec le script <a href="https://floriancha.github.io/Script/index.html" target="_blank">ABYSS_launch</a>. Les données qualités utilisées pour selectionner le meilleurs assemblage ont été récupéré avec le script <a href="https://floriancha.github.io/Script/index.html" target="_blank">Qualtiy</a> </p>

#Traitement des données

<p style="text-align:justify";>Les données sont importées dans R afin de pouvoir ensuite les traiter.</p>
```{r Importation des données}
dataQuality <-c()
WD <- '/home/charriat/Documents/stage/StatQuality'
file.quality <- file.path(WD,'Quality_Toulouse')
dataQ <- read.table(file=file.quality, sep="\t", header=TRUE)
idS <- c()
idSouche <- c()
for (i in 1:nrow(dataQ))
{
  idS<- toString(dataQ[i,11])
  idSouche <- c(idSouche,substr(idS,0,9))
}

dataQ[,11] <- idSouche
dataQuality <-dataQ[,1:10]
rownames(dataQuality) <- idSouche
```

<p style="text-align:justify";>Puis, les `r nrow(dataQuality)` assemblages sont traitées afin d'obtenir un tableau qui permettra de visualiser les différents N50 obtenus en fonction de la longueur du kmère.</p>
```{r Traitement des données}
kmère <- c(20,30,40,50,60,70,80,90)
Id <- c()
j <- 1
N50 <- data.frame(matrix(NA,ncol=length(kmère),nrow = (nrow(dataQuality)/8)))
for (i in 1:(nrow(dataQuality)/8))
{
  Ids <- rownames(dataQuality[i*8,])
  Id <- c(Id,substr(Ids,0,6))
  N50[i,] <- dataQuality[j:(i*8),6]
  j <- i*8+1
}
rownames(N50) <- Id
colnames(N50) <- kmère

```

#Visualisation des données
<p style="text-align:justify";>Le tableau n°1 montre toutes les données statistiques de chaque assemblage. Dans ce tableau l'id est composé de l'identifiant de la souche suivit de la longueur du kmère utilisée pour l'assemblage. Le tableau n°2 montre les différents N50 obtenus de chaque souche en fonction de la longueur du kmère choisie  pour l'assemblage.</p>


##Données qualité 
```{R Visualisation des données brut}
datatable(dataQuality, caption =" Tableau n°1: Tableau des statistiques de qualité de tous les assemblages",colnames = c('Id', colnames(dataQuality)),extensions = 'Buttons', options = list(dom = 'Blfrtip',buttons = c('copy', 'csv', 'excel', 'pdf', 'print'))) 
```

&nbsp;

##N50 en fonction de la longueur du kmère
```{R Visualisation des données}

#kable(N50, caption =" Tableau n°2: Comparaison de la qualité de l'Assemblage (N50) en fonction de la longueur de kmère utilisée")
datatable(N50, caption =" Tableau n°2: Comparaison de la qualité de l'Assemblage (N50) en fonction de la longueur de kmère utilisée",colnames = c('Id', colnames(N50)),extensions = 'Buttons', options = list(dom = 'Blfrtip',buttons = c('copy', 'csv', 'excel', 'pdf', 'print')))
```

&nbsp;

#Selection des assemblages
<p style="text-align:justify";>Ici, le but est de choisir la longueur de kmère utilisée qui donne le meilleur assemblage pour chaque souche.</p>
<p style="text-align:justify";>Le meilleur assemblage de chaque souche est déterminé par rapport au N50. Pour cela, pour chaque souche, l'assemblage avec le N50 le plus élevé est sélectionné. Dans le tableau n°3, les meilleurs assemblages sont donc donnés avec en id, l'id de la souche suivie de la longueur du kmère utilisée. Les N50 en gras sont ceux supérieur à 25 000.</p>

```{r selection}
selection <- data.frame(matrix(NA,ncol= ncol(dataQuality) ,nrow = (nrow(dataQuality)/8)))
id.select <- c()
for (i in 1:nrow(N50))
{
  bestKmer <- colnames(N50[i,])[which(N50[i,] == max(N50[i,]), arr.ind = TRUE)[2]]
  newId <- paste(rownames(N50[i,]),toString(bestKmer),sep = '_')
  id.select <- c(id.select,newId)
  selection[i,] <-  dataQuality[rownames(dataQuality) == newId,]

}
colnames(selection) <- colnames(dataQuality)
rownames(selection) <- id.select

#kable(selection, caption =" Tableau n°3: Données de qualité des meilleurs assemblages selectionnés en fonction de la longueur de kmère utilisée")
datatable(selection, caption =" Tableau n°3: Données de qualité des meilleurs assemblages selectionnés en fonction de la longueur de kmère utilisée", colnames = c('Id', colnames(selection)),extensions = 'Buttons', options = list(dom = 'Blfrtip',buttons = c('copy', 'csv', 'excel', 'pdf', 'print')))%>%
  formatStyle('N50',Color = styleInterval(25000, c('NA', 'black')),fontWeight= styleInterval(25000, c('NA', 'black')))
```

&nbsp;

#Visualisation des graph

##Vérification de la selection du kmère optimal.
<p style="text-align:justify";>Dans un premier temps, les graphiques avant selection du kmère optimal vont être crée pour confirmer le choix du meilleurs assemblage par rapport aux autres statistiques de qualité. Les souches sont en abscisse tandis que la statistique étudié est en ordonnée. Les points en rouges sont les meilleurs assemblages selectionnée precédement.</p>

###Graph N50
```{r plot N50 avant selection kmere}
x.kmère <- c()
for (i in 1:(nrow(dataQ)/8))
{
  x.kmère <- c(x.kmère,rep(i,8))
}
select.kmère <- c()
for (i in 1:nrow(dataQuality))
{
  if (rownames(dataQuality[i,]) %in% id.select)
  {
    select.kmère <- c(select.kmère, TRUE)
  }
  else 
  {
    select.kmère <- c(select.kmère, FALSE)
  }
}
plot(x = x.kmère, y = dataQuality$N50, ylab ='N50',xlab = 'souche', xaxt="n" , main ='Graphique n°1 : Assemblage de chaque souche en fonction du N50', cex = 0.3)
axis(side = 1,at = 1:length(Id), labels = Id, las =2, cex.axis = 0.6)
points(x = x.kmère[select.kmère], y = dataQuality$N50[select.kmère], cex = 0.4, col = 'red')
```

###Graph L50
```{r plot L50 avant selection kmere}
plot(x = x.kmère , y = dataQuality$L50, ylab ='L50', xlab = 'souche', xaxt="n" , main ='Graphique n°2 : Assemblage de chaque souche en fonction du L50', cex = 0.1)
axis(side = 1,at = 1:length(Id), labels = Id, las =2, cex.axis = 0.6)
points(x = x.kmère[select.kmère], y = dataQuality$L50[select.kmère], cex = 0.3, col = 'red')
```

###Graph E-size
```{r plot E-size avant selection kmere}
plot(x = x.kmère, y = dataQuality$E.size,ylab ='E.size',xlab = 'souche',xaxt="n", main ="Graphique n°3 : Assemblage de chaque souche en fonction de l'E-size", cex = 0.3)
axis(side = 1,at = 1:length(Id), labels = Id, las =2, cex.axis = 0.6)
points(x = x.kmère[select.kmère], y = dataQuality$E.size[select.kmère], cex = 0.4, col = 'red')
```

###Graph Longueur max
```{r plot longuer max du contigs aavant selection kmere}
plot(x = x.kmère, y = dataQuality$max,ylab ='max',xlab = 'souche', xaxt="n" , main ='Graphique n°4 : Assemblage de chaque souche en fonction de la longueur max des contigs', cex = 0.3)
axis(side = 1,at = 1:length(Id), labels = Id, las =2, cex.axis = 0.6)
points(x = x.kmère[select.kmère], y = dataQuality$max[select.kmère], cex = 0.4, col = 'red')

```

###Graph n:500
```{r plot n500 avant selection kmere}
plot(x = x.kmère, y = dataQuality$n.500,ylab ='n.500',xlab = 'souche', xaxt="n" , main ='Graphique n°5 : Assemblage de chaque souche en fonction du nombre de contigs supérieur à 500', cex = 0.3)
axis(side = 1,at = 1:length(Id), labels = Id, las =2, cex.axis = 0.6)
points(x = x.kmère[select.kmère], y = dataQuality$n.500[select.kmère], cex = 0.4, col = 'red')

```

##Graphique après selection du kmère optimale

<p style="text-align:justify";> Ensuite les graphiques qui montrent les principales statistiques de qualité des assemblages après sélection du kmère optimale sont montrés. Une sélection des assemblages avec un N50 supérieur à 25 000 est réalisée. Sur le graphique n°6 cela correspond au point au-dessus de la ligne horizontale rouge.</p>

###Graph N50
```{r plot N50}
color <- c()
id.plot <- rownames(selection)
x <- 1:nrow(selection)
N50max <- 25000 # Selection des assemblage avec un N50 supérieur à 25 000
select <- selection$N50 > 25000
unselect <- selection$N50 < 25000
color[select] <- 'red'
color[unselect] <- 'black'
plot(x = x, y = selection$N50, xlab = 'souche', ylab ='N50',xaxt="n" , main ='Graphique n°6 : Assemblage de chaque souche en fonction du N50', col = color, cex = 0.4)
axis(side = 1,at = 1:length(Id), labels = Id, las =2, cex.axis = 0.6)
abline(h=N50max,col="red") 
#text(x= x[select], y = (selection$N50[select] -10000),lab = rownames(selection[select,]), cex=0.6)
```

###Graph L50
```{r plot L50}
plot(x = x, y = selection$L50, xlab = 'souche', ylab ='L50',xaxt="n" ,main ='Grapĥique n°7 : Assemblage de chaque souche en fonction du L50', col = color, cex = 0.4)
axis(side = 1,at = 1:length(Id), labels = Id, las =2, cex.axis = 0.6)
```

###Graph E-size
```{r plot E-size}
plot(x = x, y = selection$E.size, xlab = 'souche', ylab ='E-size',xaxt="n" ,main ="Graphique n°8 : Assemblage de chaque souche en fonction de l'E-size", col = color, cex = 0.4)
axis(side = 1,at = 1:length(Id), labels = Id, las =2, cex.axis = 0.6)
```

###Graph Longueur max
```{r plot longuer max du contigs}
plot(x = x, y = selection$max, xlab = 'souche', ylab ='max',xaxt="n" , main ='Graphique n°9 : Assemblage de chaque souche en fonction de la longueur max des contigs', col = color, cex = 0.4)
axis(side = 1,at = 1:length(Id), labels = Id, las =2, cex.axis = 0.6)
```

###Graph n:500
```{r plot n500}
plot(x = x, y = selection$n.500, xlab = 'souche', ylab ='max',xaxt="n" , main ='Graphique n°10 : Assemblage de chaque souche en fonction en fonction \n du nombre de contigs supérieur à 500', col = color, cex = 0.4)
axis(side = 1,at = 1:length(Id), labels = Id, las =2, cex.axis = 0.6)
```