---
title: "Informations Complémentaires"
output:
  html_document:
    highlight: zenburn
    theme: cerulean
---


#Les scripts
<p style="text-align:justify";>Vous pouvez trouver les scripts réalisés dans le cadre du stage  <a href="https://github.com/FlorianCHA/Script/" target="_blank">ici</a> et toute la documentation <a href="https://floriancha.github.io/Script/index.html" target="_blank">ici</a></p>


        
# Tableau des souches
<p style="text-align:justify";>Ici se trouvera la liste de toutes les souches avec les informations complémentaires (d'où provient la souche, projet gemo, pacbio etc ....)</p>

Pour rappel :

* 48 assemblages ont été selectionnés dans l'assemblage des souches provenant des terrasses.
* 19 assemblages ont été selectionnés dans l'assemblage des souches séquencées par Adel.
* 81 assemblages ont été récupérés dans la litterature (<a href=http://mbio.asm.org/content/9/1/e01219-17 target=_blank>mBio</a>)



&nbsp;

```{r knitr setup, include=FALSE,  eval=TRUE, echo=FALSE, warning=FALSE}
# knitr::opts_chunk$set(echo=TRUE, eval=TRUE, cache=TRUE, message=FALSE, warning=FALSE, comment="")

library(knitr)
options(width=300)
knitr::opts_chunk$set(
  fig.width = 10, 
  fig.height = 5, 
  fig.align = "center", 
  size = "tiny", 
  echo = TRUE, eval=TRUE, 
  warning = FALSE, message = FALSE, 
  results = TRUE, comment = "")
# knitr::asis_output("\\footnotesize")

```



```{r Packages, echo=FALSE}

if(!require("knitr"))
  {
  install.packages('knitr')
}
if(!require("DT"))
  {
  install.packages('DT')
  }
library('knitr')
library('DT')
```


```{r data Terrasses, echo=FALSE}
############################ Assemblage terrasses ###########################################
dataQuality <-c()
WD <- '/home/charriat/Documents/Stage/StatQuality'
file.quality <- file.path(WD,'QualityR_terrasses')
dataQ <- read.table(file=file.quality, sep="\t", header=TRUE)
idS <- c()
idSouche <- c()
for (i in 1:nrow(dataQ))
{
  idS<- toString(dataQ[i,11])
  idSouche <- c(idSouche,substr(idS,0,9))
}
dataQuality <-dataQ[,1:10]
rownames(dataQuality) <- idSouche
kmère <- c(20,30,40,50,60,70,80,90)
Id <- c()
j <- 1
N50 <- data.frame(matrix(NA,ncol=length(kmère),nrow = (nrow(dataQuality)/8)))
for (i in 1:(nrow(dataQuality)/8))
{
  Ids <- rownames(dataQuality[i*8,])
  Id <- c(Id,substr(Ids,0,6))
  N50[i,] <- dataQuality[j:(i*8),6]
  j <- i*8+1
}
rownames(N50) <- Id
colnames(N50) <- kmère
selection <- data.frame(matrix(NA,ncol= ncol(dataQuality) ,nrow = (nrow(dataQuality)/8)))
id.select <- c()
for (i in 1:nrow(N50))
{
  bestKmer <- colnames(N50[i,])[which(N50[i,] == max(N50[i,]), arr.ind = TRUE)[2]]
  newId <- paste(rownames(N50[i,]),toString(bestKmer),sep = '_')
  id.select <- c(id.select,newId)
  selection[i,] <-  dataQuality[rownames(dataQuality) ==newId,]
}
colnames(selection) <- colnames(dataQuality)
rownames(selection) <- id.select
select <- selection$N50 >= 25000
unSelect <- selection$N50 < 25000
dataSelect <- rownames(selection[select,])
dataUnSelect <- rownames(selection[unSelect,])
projet = c()
statut = c()
hôte = c()
organisme = c()
for (i in 1:length(dataSelect))
{
  statut = c(statut,'Sélectionné')
  hôte = c(hôte,'Oryza sativa')
  organisme = c(organisme,'Magnaporthe oryzae')
  projet = c(projet,"<a href='rapport30.html' target='_blank'>Assemblage souche terrasses</a'>")
}
for (i in 1:length(dataUnSelect))
{
  statut = c(statut,'Non sélectionné')
  hôte = c(hôte,'Oryza sativa')
  organisme = c(organisme,'Magnaporthe oryzae')
  projet = c(projet,"<a href='rapport30.html' target='_blank'>Assemblage souche terrasses</a'>")
}

dataTerrasses <- data.frame(projet,hôte,organisme,statut)
rownames(dataTerrasses) <- c(dataSelect, dataUnSelect)
```

```{r Data Adel, echo = FALSE}
############################ Assemblage souche Adel ###########################################
dataQuality <-c()
file.quality <- file.path(WD,'QualityR_Adel')
dataQ <- read.table(file=file.quality, sep="\t", header=TRUE)
idS <- c()
idSouche <- c()
for (i in 1:nrow(dataQ))
{
  idS<- toString(dataQ[i,11])
  idSouche <- c(idSouche,substr(idS,0,9))
}

dataQ[,11] <- idSouche
dataQuality <-dataQ[,1:10]
rownames(dataQuality) <- idSouche

kmère <- c(20,30,40,50,60,70,80,90)
Id <- c()
j <- 1
N50 <- data.frame(matrix(NA,ncol=length(kmère),nrow = (nrow(dataQuality)/8)))
for (i in 1:(nrow(dataQuality)/8))
{
  Ids <- rownames(dataQuality[i*8,])
  Id <- c(Id,substr(Ids,0,6))
  N50[i,] <- dataQuality[j:(i*8),6]
  j <- i*8+1
}
rownames(N50) <- Id
colnames(N50) <- kmère
selection <- data.frame(matrix(NA,ncol= ncol(dataQuality) ,nrow = (nrow(dataQuality)/8)))
id.select <- c()
for (i in 1:nrow(N50))
{
  bestKmer <- colnames(N50[i,])[which(N50[i,] == max(N50[i,]), arr.ind = TRUE)[2]]
  newId <- paste(rownames(N50[i,]),toString(bestKmer),sep = '_')
  id.select <- c(id.select,newId)
  selection[i,] <-  dataQuality[rownames(dataQuality) == newId,]

}
colnames(selection) <- colnames(dataQuality)
rownames(selection) <- id.select

select <- selection$N50 >= 25000
unSelect <- selection$N50 < 25000
dataSelect <- rownames(selection[select,])
dataUnSelect <- rownames(selection[unSelect,])
projet = c()
organisme = c()
hôte = c('Oryza sativa','Oryza sativa','Olium perenne','Olium perenne','Mais','Oryza sativa','Mais','Mais','Mais','Echinichola','Echinichola','Echinichola','Mais','Oryza sativa','Setaria','Oryza sativa','Oryza sativa','Oryza sativa','Setaria')
statut = c()
for (i in 1:length(dataSelect))
{
  organisme = c(organisme,'Magnaporthe oryzae')
  statut = c(statut,'Sélectionné')
  projet = c(projet,"<a href='assembleSoucheAdel.html' target='_blank'>Assemblage souche Adel</a'>")
}
dataAdel <- data.frame(projet,hôte,organisme,statut)
rownames(dataAdel) <- dataSelect
```

```{r data litterature,echo = FALSE}
wd <- '/home/charriat/Documents/Stage'
file.literrature <- file.path(wd,'data-literrature.txt')
dataL <- read.table(file=file.literrature, sep="\t", header=TRUE)
rownames(dataL) <- dataL$id
organisme <- c(rep('Magnaporthe oryzae',76),'Pyricularia pennisetigena',rep('Magnaporthe grisea',4))
dataL <- data.frame(dataL[,2:3],organisme,dataL$statut)
colnames(dataL) <- c('projet','hôte','organisme','statut')
```



```{r allData, echo=FALSE}
####################### Toute les données ###########################
allData <- rbind(dataTerrasses,dataAdel,dataL)

datatable(allData,escape = FALSE, colnames = c('Id', colnames(allData)),extensions = 'Buttons', options = list(dom = 'Blfrtip',buttons = c('copy', 'csv', 'excel', 'pdf', 'print')))
```



