---
title: "Prédiction du sécrétome"
author: "CHARRIAT Florian"
date: "19 mai 2018"
output:
  html_document:
    code_folding: hide
    fig_caption: yes
    highlight: zenburn
    theme: cerulean
    toc: yes
    toc_depth: 5
    toc_float: yes
---

```{r knitr setup, include=FALSE,  eval=TRUE, echo=FALSE, warning=FALSE}
# knitr::opts_chunk$set(echo=TRUE, eval=TRUE, cache=TRUE, message=FALSE, warning=FALSE, comment="")

library(knitr)
options(width=300)
knitr::opts_chunk$set(
  fig.width = 10, 
  fig.height = 5, 
  fig.align = "center", 
  size = "tiny", 
  echo = TRUE, eval=TRUE, 
  warning = FALSE, message = FALSE, 
  results = TRUE, comment = "")
# knitr::asis_output("\\footnotesize")

```

<p style="text-align:justify";>Aprés avoir répcupéré les sequences protéiques des fichiers d'annotations, le script <a href="https://floriancha.github.io/Script/index.html" target="_blank">secretome_Pipeline</a> est utilisé pour prédire le secretome de chaque assemblage. Ce scipt utilise plusieurs outil afin d'améliorer la fiabilité de la prediction.</p>


```{r Package, echo=FALSE}
if(!require("knitr"))
  {
  install.packages('knitr')
}
if(!require("DT"))
  {
  install.packages('DT')
  }
library('knitr')
library('DT')
```

&nbsp;

#Outils de prédiction 

<p style="text-align:justify";>Dabs ce projet trois outils de prédiction d'un signal peptide sont utilisés:</p>
* <a href='http://www.cbs.dtu.dk/services/SignalP/', target='_blank'>SignalP</a>
* <a href='http://phobius.sbc.su.se/', target='_blank'>Phobius</a>
* <a href='http://www.cbs.dtu.dk/services/TargetP/', target='_blank'>TargetP</a>