---
title: "Prédiction du sécrétome"
author: "CHARRIAT Florian"
date: "19 mai 2018"
output:
  html_document:
    code_folding: hide
    fig_caption: yes
    highlight: zenburn
    theme: cerulean
    toc: yes
    toc_depth: 5
    toc_float: yes
---

```{r knitr setup, include=FALSE,  eval=TRUE, echo=FALSE, warning=FALSE}
# knitr::opts_chunk$set(echo=TRUE, eval=TRUE, cache=TRUE, message=FALSE, warning=FALSE, comment="")

library(knitr)
options(width=300)
knitr::opts_chunk$set(
  fig.width = 10, 
  fig.height = 5, 
  fig.align = "center", 
  size = "tiny", 
  echo = TRUE, eval=TRUE, 
  warning = FALSE, message = FALSE, 
  results = TRUE, comment = "")
# knitr::asis_output("\\footnotesize")

```

<p style="text-align:justify";>Aprés avoir répcupéré les sequences protéiques des fichiers d'annotations, le script <a href="https://floriancha.github.io/Script/index.html" target="_blank">secretome_Pipeline</a> est utilisé pour prédire le secretome de chaque assemblage. Ce scipt utilise plusieurs outil afin d'améliorer la fiabilité de la prediction.Le principe du script est détaillé ci-dessous.</p>


```{r Package, echo=FALSE}
if(!require("knitr"))
  {
  install.packages('knitr')
}
if(!require("DT"))
  {
  install.packages('DT')
  }
library('knitr')
library('DT')
```

&nbsp;

#Outils de prédiction 

<p style="text-align:justify";>Dans ce projet trois outils de prédiction d'un signal peptide sont utilisés:</p>
* <a href='http://www.cbs.dtu.dk/services/SignalP/', target='_blank'>SignalP</a>
* <a href='http://phobius.sbc.su.se/', target='_blank'>Phobius</a>
* <a href='http://www.cbs.dtu.dk/services/TargetP/', target='_blank'>TargetP</a>


<p style="text-align:justify";>Les sequences des souches ont du être fragmenté en plusieurs fichier fasta afin de pouvoir lancer les outils qui ont un nombre maximum de sequence à traiter. Pour chaque souche, les outputs de ses trois outils sont comparés pour obtenir une liste finale de protéines sécrétées. On considère une protéine secrétée lorsque au moins deux outils sur trois ont prédit un signal peptide. Un fichier texte est créé par le script, ce fichier permet de visualiser tous les protéines détectées par au moins un des trois outils. Dans ce fichier texte se trouve aussi un rank attribué à chaque protéine qui indique la fiabilité de la prediction :</p>
* rank1 : détecté par les 3 outils
* rank2 : détecté par deux des outils
* rank3 : détecté par seulement un outil

#Outils de selection

<p style="text-align:justify";>Ensuite pour diminuer encore le nombre de faux positifs, deux autres outils sont utilisés. Le premier outil, TMHMM permet de vérifier qu'il n'y a pas d'hélice transmembranaire ou seulement un seul dans les 40 premiers acides aminés (qui pourraient correspondre au signal peptide).  Ensuite une fois les protéines filtré avec TMHMM , l'outil PS-scan est utilisé pour retirer toutes les protéines qui ont un motif de rétention dans le réticulum endoplasmique.</p>












